臺灣桃園地方法院刑事判決
110年度易字第815號
公  訴  人  臺灣桃園地方檢察署檢察官 
被      告  PHAM VAN LOI（中文名：范文利）


                    在中華民國境內聯絡地址：桃園市○○區○○路0段000號
上列被告因詐欺案件，經檢察官提起公訴（110年度偵字第2812
號），本院判決如下：
    主  文
PHAM VAN LOI幫助犯詐欺取財罪，處有期徒刑肆月，如易科罰金
，以新臺幣壹仟元折算壹日。
    事  實
一、PHAM VAN LOI可預見將行動電話門號交予陌生人或不甚熟識
    之人使用，該門號可能遭利用作為詐欺犯罪之工具，竟基於
    縱使有人以其所交付之行動電話門號實施詐欺取財犯罪，亦
    不違背其本意之幫助他人詐欺取財之不確定故意，於民國10
    9年9月9日至109年9月18日上午9時30分期間某時，在不詳地
    點，將其所申辦之行動電話門號0000000000號（下稱本案門
    號）之SIM卡，交付予某真實姓名、年籍均不詳之人使用，
    嗣該人所屬之詐欺集團成員取得本案門號SIM卡後，即意圖
    為自己不法之所有，基於詐欺取財之犯意，於109年9月18日
    上午9時30分許，以本案門號撥打電話予謝桂英，佯裝為謝
    桂英女兒，謊稱要給付貨款予廠商，需要謝桂英資助云云，
    謝桂英因而陷於錯誤，旋即前往新北市○○區○○路0段000號板
    橋埔墘郵局，於同日上午10時17分許，臨櫃匯款新臺幣（下
    同）30萬元至趙翊玟(所涉詐欺等案件，由本院另以110年度
    原訴字第79號審理中)所申設之中華郵政股份有限公司帳號0
    00-00000000000000號帳戶(下稱本案郵局帳戶)，該詐欺集
    團成員又承前犯意，復於同日下午1時許，再度以本案門號
    致電謝桂英，謊稱尚有50萬元之資金需求，謝桂英仍信以為
    真，又委託其胞姊至新北市板橋區文化路1段之中國信託商
    業銀行，於同日下午2時35分，臨櫃匯款50萬元至張賀翔(所
    涉違反洗錢防制法案件，業經臺灣臺南地方法院以110年度
    金訴字第21號判決有罪確定)之臺灣銀行小港分行帳號000-0
    00000000000號帳戶(下稱本案臺銀帳戶)，前開款項匯入前
    開帳戶後，旋遭詐欺集團成員提領一空。嗣謝桂英察覺有異
    ，報警處理，始循線悉上情。
二、案經謝桂英提起告訴；花蓮縣警察局吉安分局報告臺灣桃園
    地方檢察署檢察官偵查起訴。
    理  由
壹、程序部分
    按除法律另有規定外，實施刑事訴訟程序之公務員因違背法
    定程序取得之證據，其有無證據能力之認定，應審酌人權保
    障及公共利益之均衡維護；又被告以外之人於審判外之陳述
    ，雖不符合同法第159 條之1 至第159 條之4 之規定，但經
    當事人於審判程序同意作為證據，法院審酌該言詞陳述或書
    面陳述作成時之情況，認為適當者，亦得為證據；當事人、
    代理人或辯護人於法院調查證據時，知有第159 條第1 項不
    得為證據之情形，而未於言詞辯論終結前聲明異議者，視為
    有前項之同意，刑事訴訟法第158 條之4 、第159 條之5 分
    別定有明文。本判決下列所引用之各項供述證據，被告PHAM
     VAN LOI不爭執各該證據之證據能力（見本院易字卷第68頁
    ），且公訴人、被告均未於本院言詞辯論終結前聲明異議（
    見本院易字卷第104至115頁），本院審酌此等證據資料取得
    及製作時之情況，尚無違法不當及證明力明顯過低之瑕疵，
    以之作為證據應屬適當；另本判決後述所引之各項非供述證
    據，無證據證明係實施刑事訴訟程序之公務員以不法方式所
    取得，且亦無證據證明係非真實，復均與本件待證事實具有
    關聯性，是依刑事訴訟法第158 條之4 之反面解釋，當有證
    據能力；又前開供述與非供述證據復經本院於審理期日中合
    法調查，自均得為本案證據使用。
貳、實體部分
一、認定事實所憑之證據及理由：
　　訊據被告矢口否認有何幫助詐欺取財犯行，辯稱：伊於某日
    在桃園市觀音區市場遇到某真實身分不詳之越南人，對方問
    伊要不辦門號，因為之前伊所任職公司宿舍的室友包含黃文
    賢等人都曾反映宿舍訊號很差，當時就想辦給黃文賢使用，
    所以才申辦，當天辦完取得門號SIM卡後，伊把門號SIM卡放
    在宿舍床頭，之後該SIM卡就遺失了，伊沒有把SIM卡交給別
    人使用。伊是來臺工作之外籍移工，不知道透過電話可以詐
    騙他人云云。惟查：
　㈠詐欺集團成員有於上記時間，以本案門號SIM卡撥打電話予告
    訴人謝桂英，佯裝為告訴人女兒，並施以如事實欄所記載之
    詐術，致告訴人陷於錯誤，而依對方之指示，將30萬元、50
    萬元匯至該詐欺集團成員指定之本案郵局帳戶、本案臺銀帳
    號內，前開款項旋遭提領殆盡等事實，業經證人即告訴人謝
    桂英於警詢時指訴明確（見偵卷第33至37頁），並有告訴人
    提出之匯款單（見偵卷第39至43頁）、手機通話記錄截圖（
    見偵卷第45至49頁）、帳戶個資檢視（見偵卷第63頁）、臺
    灣銀行營業部110年10月26日營存字第11001092331號函暨附
    件帳戶交易明細（見本院易字卷第41至43頁）、中華郵政股
    份有限公司110年10月27日儲字第1100900329號函暨附件帳
    戶交易明細（見本院易字卷第47至49頁）等件在卷可稽，且
    為被告所不爭執（見本院易字卷第74頁），此部分事實，首
    堪認定。
　㈡又本案門號係以被告之名義所申辦，且申辦本案門號之人於
    申辦時，能夠提出與被告之中英文姓名、出生年月日、居留
    證號碼等身分資料均相符之居留證與健保卡，作為申辦人之
    身分證明文件等情，有通聯調閱查詢單、本案門號之申辦資
    料在卷可憑（見偵卷第21頁、本院易字卷第51至55頁），而
    經本院於準備程序提示前開申辦資料供被告閱覽後，被告也
    稱：該申請書上之申請人簽名為伊所簽，該申請書檢附居留
    證與健保卡等身分證件也是伊的，伊沒有把居留證、健保卡
    借給別人過等語（見本院易字卷第69、70頁），於本院審理
    中也為相同之陳述（見本院易字卷第109頁），自堪認本案
    門號確為被告所申辦，並由被告取得該門號SIM卡之事實。
    至於前開申請書所附之居留證所記載之護照號碼「C0000000
    」，與被告實際護照號碼「C0000000」固有不同，然此或可
    能係核發該居留證時一時誤載，且若非被告本人親自申辦門
    號而經電信業者所確認，衡情該電信業者應不會明知係他人
    冒被告之名申辦門號猶仍配合之，使自己亦可能涉及偽造文
    書之相關犯罪，故尚不足以此遽為本案門號即非被告所申辦
    之有利認定。
　㈢被告有將本案門號SIM卡，交付予真實身分不詳之詐欺集團成
    員使用：
　⒈詐欺集團於遂行詐欺犯行之過程中，為確保取得詐得財物並
    躲避檢警追緝之目的，若欲以他人之行動電話門號供作犯罪
    工具使用時，通常會先取得該門號持有人之同意及交付使用
    ，以便完全掌控該門號之使用。蓋使用未經他人同意（如竊
    取或遺失）之行動電話門號SIM卡時，非但無法預估該行動
    電話門號SIM卡之申辦人是否或何時向電信公司辦理停話、
    掛失或報警，且一旦行動電話門號撥打電話或連線上網後，
    檢警即可依基地臺所在位置查緝實際使用人，此乃一般人均
    知之理，是倘行動電話門號SIM卡申辦人發現遭竊遺失後報
    案，詐欺集團勢將受有犯行遭查緝、身分遭鎖定之風險，衡
    情若非係被告將本案門號SIM卡交付詐欺集團成員使用，實
    難想像本案詐欺集團成員有何甘冒上開風險，使用可能遭竊
    或遺失之本案門號SIM卡，作為詐欺取財工具之必要。
  ⒉再者，被告雖以前揭情詞辯稱本案門號SIM卡係在宿舍遺失，
    沒有交付給他人使用云云。然查：
　⑴證人HOANG VAN HIEN於本院作證時稱：伊與被告一起去桃園
    市觀音區某市場時，被告有向一位越南人申辦門號，確切時
    間忘記了，伊當時只是一起去，不知道被告為何要申辦該門
    號，申辦過程記不太清楚，但記得辦好回宿舍時，被告有將
    該SIM卡放在宿舍床頭，後續伊就沒有關心該門號的下落，
    也不知道，被告也沒有說過該SIM卡不見了，而伊與被告同
    住的宿舍也沒有發生過東西被偷的事情。伊當時雖然跟被告
    一起去，也有聽到被告在和越南人說辦門號的事，但後來伊
    自己逛自己的，到附近買東西，就沒有跟被告待在一起，是
    被告辦好之後才會合。伊當時就有自己的門號，使用到現在
    ，被告當時也有門號，伊沒有拜託被告幫伊申辦過門號，伊
    也不需要新的門號。伊先來臺灣工作，被告晚伊1年。伊有
    聽過越南人辦門號免費上網15天的事情，是剛入境臺灣時，
    在機場有工業局的人接待移工，當時有人請移工們在文件上
    簽名，之後就有發1張SIM卡給所有移工，說可以免費使用，
    額度若用完，就要自己買儲值卡才能再使用，但那張SIM卡
    訊號很不好，取得後幾天就沒有再使用，自己向通訊行申辦
    ，除此之外沒有再聽過所謂可以免費上網15天SIM卡的事情
    ，被告也沒有跟伊說過等語（見本院易字卷第97至104頁）
    ，核與其偵查中所證稱被告曾申辦過門號，並將門號SIM卡
    放在房間，但伊沒有拿去使用等情大致相符（見偵卷第88頁
    ），且證人HOANG VAN HIEN不僅為被告任職公司之同仁，也
    係室友，被告於偵查中也曾協同證人HOANG VAN HIEN到庭作
    證，即證人HOANG VAN HIEN願意耗費時間、交通費用等成本
    為被告出庭作證，則被告與證人HOANG VAN HIEN之關係縱非
    十分良好，也應有一定交情而無仇恨糾紛，是證人HOANG VA
    N HIEN應無刻意誣陷被告之動機，且證人HOANG VAN HIEN所
    為前揭證詞之真實性，均經刑事具結程序之擔保，則其應無
    甘冒刑事偽證重刑處罰之危險故為虛偽陳述之理，從而，證
    人HOANG VAN HIEN上開證述自屬信而有徵。而由證人HOANG 
    VAN HIEN證述內容可知，縱使被告有與證人HOANG VAN HIEN
    一同前往桃園市觀音區某市場，被告當時並有向該市場內之
    越南籍人士申辦門號，之後把門號SIM卡放在宿舍等情，然
    該門號SIM卡並非證人HOANG VAN HIEN委託被告申辦，且證
    人HOANG VAN HIEN當時有使用至今之門號，當時也無換門號
    之需求，此與被告辯稱因為宿舍訊號差，要申辦門號給證人
    HOANG VAN HIEN使用云云不符，是被告之辯詞，已有可疑。
　⑵此外，被告就申辦本案門號之原因與門號SIM卡之去向等節，
    其於本案偵查至本院審理中之供述如下：
　①被告於110年2月24日檢察官訊問時，先稱：因為伊公司同事
    「阿賢」HIEN剛來臺灣，居留證還沒辦好，伊才幫該同事申
    辦門號並將該門號SIM卡交給該同事使用，之後會協同該同
    事到庭作證云云（見偵卷第80頁）。
　②於110年2月25日，被告偕同其所稱之同事即HOANG VAN HIEN
    （中文名：黃文賢）到庭接受檢察官之訊問，該次偵訊被告
    稱：伊申辦完門號後跟HOANG VAN HIEN說可以使用該門號，
    但HOANG VAN HIEN沒有拿去用，後來伊把門號SIM卡丟在房
    間，之後就不知道該SIM卡掉到何處云云（見偵卷第88、89
    頁）。
　③於110年9月28日本院審查庭準備程序，被告稱：伊申辦完門
    號後，把門號SIM卡放在宿舍床上，過一段時間沒有注意，
    才發現該SIM卡已經不見云云（見本院審易字卷第55頁）。
　④於110年12月9日準備程序時，則稱：伊在109年9月間沒有申
    辦過門號，伊在臺灣總共申辦過2次門號，第1次是在前公司
    ，第2次則是在110年12月9日前2年左右，這次是與HOANG VA
    N HIEN一起去申辦門號，HOANG VAN HIEN跟伊說其當時使用
    的門號訊號太差，但HOANG VAN HIEN還不到可以自己名義更
    換門號的時間，伊才會幫忙辦該門號，當時是向市場附近的
    越南人申辦的，該越南人說SIM卡可以免費上網15天，之後
    就要自己買儲值卡儲值，但辦好後，HOANG VAN HIEN沒有使
    用，向伊說其要用時再拿，伊就把該SIM卡放在宿舍床頭，
    後來伊申辦後過快半年整理床鋪時，就沒有看到該SIM卡了
    。而伊109年間沒有申辦過門號云云（見本院易字卷第69至7
    4頁）。
　⑤於本院審理時，經詰問證人HOANG VAN HIEN後，被告則稱：
    「（問：那個越南人在那天之前你是否認識？）不認識。」
    、「（問：那天是怎麼說到要幫你辦門號的？）是對方主動
    問我說這位越南弟兄要不要辦門號，我就有問那個越南人說
    怎麼申辦，他跟我解釋說要拿身分證跟健保卡給他才可以辦
    ，然後他就當場有一個小桌子旁邊還有一台機車，就在那邊
    辦了，沒有去電信行，簽名完後他就發SIM卡給我了。」、
    「（問：你當時已經有門號在使用，為何還要再辦一張門號
    ？)因為之前我室友裡面有人說那邊訊號很差，我是想說申
    辦回來給他使用，但後來回來，他好像有自己去申辦門號了
    ，所以我就放在床頭，時間有點久了，我忘記是哪個室友講
    的了。」、「（問：為何之前一直說是要辦給今天到庭的證
    人黃文賢使用的？）對，就是黃文賢說網路訊號太差。」、
    「（問：你剛剛為何又說忘記哪個室友講說訊號太差的？）
    就下班回來大家一起吃飯的時候，房間的人有聊到網路差這
    個問題，還有討論說要不要換電信公司，其中黃文賢也有講
    。」、「（問：所以你當時辦那個門號卡是要給黃文賢使用
    的嗎？）我是有打算給黃文賢使用，可是放在床頭就忘記了
    。」、「（問：黃文賢有跟你說他當時自己使用的門號網路
    訊號太差的事情嗎？）我也不曉得，就大家吃飯的時候，4
    、5個人也在聊訊號太差，我是自己心裡打算給黃文賢用，
    沒有跟他講。」、「（問：既然打算給黃文賢用，為何不跟
    他講？）就去申辦回來後，我自己忘記，黃文賢也沒有問我
    。」、「（問：既然黃文賢跟你一起去逛市場，也一起遇到
    在幫人家辦門號的越南人，你也打算給黃文賢使用，當時你
    為何不問黃文賢要不要辦，讓黃文賢自己辦就好，為什麼你
    要幫黃文賢辦，又不跟他講？）我看黃文賢忙著逛市場買東
    西，我也沒問他。」云云（見本院易字卷第109至111頁）。
　　觀諸被告歷次供述，可見被告就申辦本案門號之原因，有稱
    係因證人HOANG VAN HIEN甫來臺工作，居留證未辦好，才委
    託其申辦門號云云，有稱證人HOANG VAN HIEN抱怨使用的門
    號訊號太差，又不到可以換門號的時間，才委託其申辦門號
    云云，有稱聽聞證人HOANG VAN HIEN說過宿舍訊號太差，才
    在證人HOANG VAN HIEN不知情下，主動為證人HOANG VAN HI
    EN申辦門號云云；又就申辦取得本案門號SIM卡後，該SIM卡
    之後續去向乙節，有稱將該SIM卡交予證人HOANG VAN HIEN
    使用云云，另有稱放在宿舍遺失云云，若被告辯詞屬實，且
    係確實發生並為親身經歷之事，豈會就前開各節，竟一再前
    後供述不一且情節差距甚大，辯詞自有可疑；再者，被告於
    偵查初始，係明確稱將本案門號SIM卡交予證人HOANG VAN H
    IEN「使用」，後於聽聞證人HOANG VAN HIEN於檢察官訊問
    時，證稱從來沒有使用該SIM卡後，被告即再改稱係放在宿
    舍遺失；又於聽聞證人HOANG VAN HIEN於本院作證時，證稱
    不曾委託被告申辦門號後，始再提出其係聽聞包含證人HOAN
    G VAN HIEN等同仁聊天，抱怨宿舍訊號差，才「主動」想為
    證人HOANG VAN HIEN申辦門號之說詞，可見被告每當獲悉與
    其所為供述相互扞格之證據後，即隨之翻異辯詞，所辯更屬
    可疑；而就其最後所辯稱之因證人HOANG VAN HIEN抱怨宿舍
    訊號太差，才於市場遇到可以申辦門號之越南人後，主動為
    證人HOANG VAN HIEN申辦門號，且沒有申辦門號前後都沒有
    告訴證人HOANG VAN HIEN，該門號SIM卡就遺失云云，不僅
    與證人HOANG VAN HIEN證述其當時根本沒有換門號之需求，
    當時的門號也使用迄今等情顯然不符，已如前述，且被告當
    時既係與證人HOANG VAN HIEN一同前往該市場，縱使證人HO
    ANG VAN HIEN一時離開獨自購物，其亦可待與證人HOANG VA
    N HIEN會合後，再告知證人HOANG VAN HIEN有此申辦門號之
    管道，有何急迫至無法等待與證人HOANG VAN HIEN會合，即
    由被告以自己名義申辦門號之理，況被告根本連證人HOANG 
    VAN HIEN到底有無更換門號之需求也尚未確認，又豈會擅自
    主張即為證人HOANG VAN HIEN申辦門號，而被告既稱取得本
    號門號SIM卡後，將之放在宿舍床頭而遺失，但以被告於準
    備程序所稱：其係半年後才發現遺失，不曾詢問過其他人有
    無拿取該SIM卡云云（見本院易字卷第73、74頁），其既將
    本案門號SIM卡置於顯然易見之床頭位置，何以會遲於半年
    後始發覺遺失，又於發覺遺失後，竟連詢問同住室友如此簡
    單之確認工作都未為之，此皆顯然悖於常情。是以，被告之
    辯詞既有前述諸多可疑之處，自難以採信。
　⒊準此，既無從認有何被告所稱為證人HOANG VAN HIEN申辦本
    案門號後，將該門號SIM卡置於宿舍卻遺失之乙情，且如前
    述，詐欺集團成員不可能甘冒遭查緝之風險，使用被告遭竊
    或遺失之本案門號SIM卡遂行本案犯罪，自堪認被告應有於1
    09年9月9日申辦本案門號後將本案門號之SIM卡交付予真實
    身分不詳之詐欺集團成員使用之事實。
　㈣按刑法上之故意，可分為直接故意與不確定故意（間接故意
    ），所謂「不確定故意」，係指行為人對於構成犯罪之事實
    ，預見其發生而其發生並不違背其本意者，刑法第13條第2
    項定有明文。又一般人向電信業者申辦行動電話使用，概須
    提供身分證明文件以確認申辦人之真實身分，可見行動電話
    門號具有一定程度之專有性，一般不會輕易交付他人使用，
    而我國行動電話通信業者對於申辦行動電話門號使用未見有
    何特殊資格及使用目的之限制，且申辦極為容易，縱為外籍
    人士，亦無特別難處，故凡有正當目的使用行動電話門號之
    必要者，均可自行前往業者門市或特約經銷處申辦使用，殊
    無借用他人名義所申辦行動電話門號使用之理；此外，近年
    來利用人頭行動電話門號以行詐騙之事屢見不鮮，不僅經媒
    體廣為報導，並經政府多方宣導。準此，倘若有非至親或具
    有相當情誼之他人，不自行申請行動電話門號，反巧立名目
    ，刻意徵求他人之行動電話門號使用，當可預見該行動電話
    門號可能被利用為與詐欺取財等財產犯罪有關之工具。經查
    ，被告雖為外籍移工，然其於案發當時，係年滿20歲之成年
    人，且被告也自承其學歷為高中畢業（見偵卷第13頁），佐
    以被告最近1次入境來臺係在106年8月14日，此有被告之入
    出境資訊連結作業在卷可查（見本院審易字卷第21頁），可
    知被告於申辦本案門號後、交付門號SIM卡前，至少已在臺
    工作3年以上之時間，再參被告於本院審理時也稱：伊在來
    臺之前，在越南的仲介曾稱不可以將護照、居留證、健保卡
    、存摺、提款卡交給別人，但沒有提到門號SIM卡等語（見
    本院易字卷第111頁），可知被告已經人力仲介特別告誡不
    可以將護照、居留證、健保卡、存摺、提款卡等具有身分專
    屬性之物品交給別人，則縱使該仲介未特別提及門號SIM卡
    ，但被告由此也可認知，如前述同樣具有一定身分專屬性之
    門號SIM卡，亦不得交給陌生人或不具相當情誼之人使用。
    從而，以前述被告具有一定學歷之智識程度、已來臺3年、
    應有相當閱歷之社會經驗，以及知悉不可將具有專屬性之物
    品交予他人使用等情，被告對於若將門號SIM卡交予真實身
    分不詳之他人使用，可能遭利用作為詐欺工具乙節，實難推
    諉不知，是雖乏積極證據證明被告具有幫助詐欺取財之直接
    故意，然在被告對於前情有所認知下，猶仍將本案門號SIM
    卡交付予真實身分不詳之人使用，且迄今始終未能提出該人
    取得SIM卡究竟有何合理原因或正當用途，復無法掌控於交
    付門號SIM卡予他人後，該人不會以之作為詐欺犯罪使用，
    足認被告具有容忍、放任他人以其交付之門號SIM卡遂行詐
    騙之主觀心態，被告具有幫助詐欺取財之不確定故意甚明。
    至被告雖辯稱其是外籍移工，不知道透過電話可以詐騙他人
    云云，然現今通訊方式相當發達，持有行動電話也極為普遍
    ，是詐欺集團成員以行動電話門號向被害人施詐，避免真實
    面目曝光，本非難以想像之事，而以前述被告具有一定智識
    程度與社會經驗，也會使用行動電話等情，更不可能無法預
    見詐欺集團會利用行動電話詐騙被害人，被告上開所辯，顯
    係事後卸責之詞，毫無可採。
  ㈤綜上所述，本案事證明確，被告犯行堪以認定，應依法論罪
    科刑。
二、論罪科刑與沒收：
  ㈠按刑法上之幫助犯，係對於犯罪與正犯有共同之認識，而以
    幫助之意思，對於正犯資以助力，而未參與實施犯罪之行為
    者而言。而刑法關於正犯、幫助犯之區別，係以其主觀之犯
    意及客觀之犯行為標準，凡以自己犯罪之意思而參與犯罪，
    無論其所參與者是否犯罪構成要件之行為，皆為正犯，其以
    幫助他人犯罪之意思而參與犯罪，其所參與者，苟係犯罪構
    成要件之行為，亦為正犯。如以幫助他人犯罪之意思而參與
    犯罪，其所參與者又為犯罪構成要件以外之行為，則為幫助
    犯。查被告基於幫助詐欺之不確定故意，將本案門號SIM卡
    交予真實身分不詳之詐欺集團成員，供該詐欺集團成員詐騙
    告訴人謝桂英之財物，僅係參與詐欺構成要件以外之行為，
    且無證據證明被告係以正犯而非以幫助犯之犯意參與，應認
    其等所為係幫助犯而非正犯之行為。是核被告所為，係犯刑
    法第30條第1項前段、第339條第1項詐欺取財罪之幫助犯。
    另本案之詐騙行為，雖屬詐欺集團所為，然並無積極證據證
    明該集團成員達3人以上，亦無證據證明被告對於詐欺集團
    之人數有所認識，則本件尚難以刑法第339條之4第1項第2款
    之幫助加重詐欺取財罪相繩於被告，附此敘明。
  ㈡被告所為係幫助犯，犯罪情節與正犯相比較為輕微，爰依刑
    法第30條第2項規定，按正犯之刑減輕之。
　㈢爰以行為人之責任為基礎，審酌被告交付門號SIM卡供他人詐
    取財物，助長詐騙財產犯罪之風氣，並使執法人員難以追查
    該詐欺正犯之真實身分，增加告訴人尋求救濟之困難，危害
    社會正常交易安全，所為應予非難；並參以本案受騙金額合
    計高達80萬元，被告行為所生之危害實非輕；再考量被告犯
    後未能坦認犯行，亦未能與告訴人達成和解，也未賠償告訴
    人之損失，態度難認良好；兼衡被告無前科紀錄之素行、高
    中畢業之智識程度、為外籍移工之生活狀況等一切情狀，量
    處如主文所示之刑，並諭知易科罰金之折算標準。
　㈣按外國人受有期徒刑以上刑之宣告者，得於刑之執行完畢或
    赦免後，驅逐出境，刑法第95條定有明文。查被告為越南籍
    之外國人，雖因本案幫助詐欺取財犯行而受有期徒刑以上刑
    之宣告，惟被告在我國並無其他刑事犯罪之前案紀錄，有臺
    灣高等法院被告前案紀錄表在卷可查，且尚無證據證明被告
    因犯本案而有繼續危害社會安全之虞，本院審酌被告犯罪情
    節、性質及被告之品行、生活狀況等節，認無諭知於刑之執
    行完畢或赦免後驅逐出境之必要，併此敘明。
　㈤另並無積極證據顯示被告有因交付本案門號SIM卡，而已實際
    取得犯罪所得，自無從宣告沒收；另被告所交付之本案門號
    SIM卡，雖核屬其本案犯罪所用之物，然審酌該SIM卡並未扣
    案，且價值輕微，單獨存在不具刑法上之非難性，倘予沒收
    、追徵，除另使刑事執行程序開啟之外，對於被告犯罪行為
    之不法、罪責評價並無影響，對於沒收制度所欲達成或附隨
    之社會防衛亦無任何助益，應認欠缺刑法上重要性，是本院
    認無沒收或追徵之必要，爰依刑法第38條之2第2項之規定，
    不予宣告沒收或追徵。
據上論斷，應依刑事訴訟法第299條第1項前段，刑法第30條第1
項前段、第2項、第339條第1項、第41條第1項前段，刑法施行法
第1條之1第1項，判決如主文。　
本案經檢察官吳宜展提起公訴，檢察官高玉奇到庭執行職務。
中　　華　　民　　國　　111 　年　　2 　　月　　23　　日
                  刑事第十三庭　審判長法　官　潘怡華
                                      法  官  王兆琳
                                      法  官  郭鍵融  
以上正本證明與原本無異。
如不服本判決應於收受判決後20日內向本院提出上訴書狀，並應
敘述具體理由。其未敘述上訴理由者，應於上訴期間屆滿後20日
內向本院補提理由書(均須按他造當事人之人數附繕本)「切勿逕
送上級法院」。 
　　　　　　　　　　　　　　　        書記官　李佳玲
中　　華　　民　　國　　111 　年　　2 　　月　　23　　日
附錄論罪科刑法條：
中華民國刑法第339條第1項：
意圖為自己或第三人不法之所有，以詐術使人將本人或第三人之
物交付者，處5 年以下有期徒刑、拘役或科或併科50萬元以下罰
金。